臺灣桃園地方法院刑事裁定
109年度原訴字第17號
公  訴  人  臺灣桃園地方檢察署檢察官  
被      告  陳俊宏



            彭博謙


            曲海瑞



            陳柏宇


            吳皓宇



            李承玄



上列被告因違反組織犯罪防制條例等案件，本院於民國111年5月
10日所為之判決原本及其正本，茲發現有誤，應裁定更正如下：
    主  文
原判決原本及正本之「附表四」有如本裁定附表一所示之錯誤，
應更正如本裁定附表二所示。
原判決原本及正本之「附表四編號2」之「宣告刑及沒收欄」中
被告彭博謙所涉部分犯罪所得所記載「未扣案之犯罪所得新臺幣
壹千叁佰零伍元沒收」應予更正為「未扣案之犯罪所得新臺幣壹
仟叁佰零伍元沒收」。
    理  由
一、按判決如有誤寫、誤算或其他類此之顯然錯誤者，法院得依
    聲請或依職權以裁定更正之，民事訴訟法第232條第1項定有
    明文。次按刑事判決文字，顯係誤寫，而不影響於全案情節
    與判決之本旨者，參照民事訴訟法第232條規定，原審法院
    得以裁定更正之，業經司法院大法官會議釋字第43號解釋在
    案。
二、本件原判決之原本及其正本附表四部分原記載為如本裁定附
    表一所示，惟查，就原判決附表四「宣告刑及沒收」欄中被
    告曲海瑞所涉如編號1所獲得未扣案之犯罪所得為新臺幣（
    下同）9,000元，被告彭博謙、陳俊宏、陳柏宇、吳皓宇就
    所涉如編號2部分所獲得未扣案之犯罪所得各為1,305元、2,
    805元、6,960元、4,500元，均應依刑法第38條之1第1項前
    段、第3項規定，分別於各該被告各次犯行項下諭知沒收，
    並均諭知於全部或一部不能沒收或不宜執行沒收時，追徵其
    價額一節，業據原判決於理由欄肆、二與原判決附表五中敘
    明甚詳，準此，原判決之原本及其正本附表四中就上開被告
    所涉上揭部分未扣案之犯罪所得均漏未諭知「，於全部或一
    部不能沒收或不宜執行沒收時，追徵其價額」，顯係誤寫，
    而不影響於全案情節與判決本旨，爰裁定更正如主文。
三、本件原判決之原本及其正本附表四編號2「宣告刑及沒收欄
    」中被告彭博謙所涉部分犯罪所得所記載「未扣案之犯罪所
    得新臺幣壹千叁佰零伍元沒收」，顯係「未扣案之犯罪所得
    新臺幣壹仟叁佰零伍元沒收」之誤寫，而不影響於全案情節
    與判決本旨，爰裁定更正如主文。　　
四、依刑事訴訟法第220條，裁定如主文。
中　　華　　民　　國　　111 　年　　10　　月　　7 　　日
　　　 　　　　　 刑事第十庭　審判長法　官　 林大鈞
　　　　　　　　　　　　　　　　　　法　官　 洪瑋嬬
　　　　　　　　　　　　　　　　　　法　官　 陳愷璘
以上正本證明與原本無異。
如不服本裁定，應於裁定送達後5 日內向本院提出抗告狀。
　　　　　　　　　　　　　　　      書記官　劉世揚　　　
中　　華　　民　　國　　111 　年　　10　　月　　7 　　日
　　　　　　　　　 
附表一：更正前「附表四」之記載
編號 犯罪事實 宣告刑及沒收 1 附表一編號2（即起訴書犯罪事實欄三部分） 曲海瑞犯三人以上共同冒用政府機關及公務員名義詐欺取財罪，處有期徒刑壹年肆月。扣案如附表三編號1所示之物沒收。未扣案之犯罪所得新臺幣玖仟元沒收。   彭博謙犯三人以上共同冒用政府機關及公務員名義詐欺取財罪，處有期徒刑壹年肆月。 2 附表一編號3（即起訴書犯罪事實欄四部分） 彭博謙犯三人以上共同冒用政府機關及公務員名義詐欺取財罪，處有期徒刑壹年肆月。未扣案之犯罪所得新臺幣壹千叁佰零伍元沒收。   陳俊宏犯三人以上共同冒用政府機關及公務員名義詐欺取財罪，處有期徒刑壹年肆月。未扣案之犯罪所得新臺幣貳仟捌佰零伍元沒收。   陳柏宇犯三人以上共同冒用政府機關及公務員名義詐欺取財罪，處有期徒刑壹年叁月。未扣案之犯罪所得新臺幣陸仟玖佰陸拾元沒收。   吳皓宇犯三人以上共同冒用政府機關及公務員名義詐欺取財罪，處有期徒刑壹年貳月。未扣案之犯罪所得新臺幣肆仟伍佰元沒收。   李承玄犯三人以上共同冒用政府機關及公務員名義詐欺取財罪，處有期徒刑壹年壹月。扣案如附表三編號2所示之物沒收。 

　　　　　　　　　　　　 
附表二：更正後「附表四」之記載
編號 犯罪事實 宣告刑及沒收 1 附表一編號2（即起訴書犯罪事實欄三部分） 曲海瑞犯三人以上共同冒用政府機關及公務員名義詐欺取財罪，處有期徒刑壹年肆月。扣案如附表三編號1所示之物沒收。未扣案之犯罪所得新臺幣玖仟元沒收，於全部或一部不能沒收或不宜執行沒收時，追徵其價額。   彭博謙犯三人以上共同冒用政府機關及公務員名義詐欺取財罪，處有期徒刑壹年肆月。 2 附表一編號3（即起訴書犯罪事實欄四部分） 彭博謙犯三人以上共同冒用政府機關及公務員名義詐欺取財罪，處有期徒刑壹年肆月。未扣案之犯罪所得新臺幣壹仟叁佰零伍元沒收，於全部或一部不能沒收或不宜執行沒收時，追徵其價額。   陳俊宏犯三人以上共同冒用政府機關及公務員名義詐欺取財罪，處有期徒刑壹年肆月。未扣案之犯罪所得新臺幣貳仟捌佰零伍元沒收，於全部或一部不能沒收或不宜執行沒收時，追徵其價額。   陳柏宇犯三人以上共同冒用政府機關及公務員名義詐欺取財罪，處有期徒刑壹年叁月。未扣案之犯罪所得新臺幣陸仟玖佰陸拾元沒收，於全部或一部不能沒收或不宜執行沒收時，追徵其價額。   吳皓宇犯三人以上共同冒用政府機關及公務員名義詐欺取財罪，處有期徒刑壹年貳月。未扣案之犯罪所得新臺幣肆仟伍佰元沒收，於全部或一部不能沒收或不宜執行沒收時，追徵其價額。   李承玄犯三人以上共同冒用政府機關及公務員名義詐欺取財罪，處有期徒刑壹年壹月。扣案如附表三編號2所示之物沒收。